# 单项履约义务拆分的问题

提问人：慕 颜 韵 时间：2021-10-08 10:33:06
请教各位老师：
业务模式如下：
公司A与客户签订合同，为客户建设一个监控系统（或智慧城市、智慧校园等等），合同内容包括：设备（非特别定制）、云服务器、网络专线以及集成服务。合同约定了各商品的金额，且各金额公允，合同金额为各项商品的总金额。其中集成服务包括组装、布线、调试等物理性质的工作（即不会对设备及服务器进行修改），但该集成服务周期较长，大多数合同此服务超过 3 个月。目前客客 户 将将 该 合同拆分 为 4 项单项 履履 约义务 ，即设备（交付验收时确认收入）、云服务器（按使用时长收费）、网络专线（按使用时长收费）、集成服务（该项目整体验收时确认收入，即该监控系统达到可使用状态）确认收入。
在商品本身层面，合同中约定的各商品均可明确区分，此处无异议。
问题：由于集成服务实施时间较长，是否可以判断企 业A 提供了重大服 务 ，，将合同中 约 定的各商品形成 组 合合 产 出出（（ 监 控系控系 统 ））交付交付 给 客客 户 。以此判断合同中仅包含一项履约义务，或设备与集成服务构成一项单项履约义务。
此类业务为三大运营商的ICT业务，但学生认为该合同约定移交给客户的是一个完善的可使用的系 统 ，，是各合同 约 定各商品的 组 合合 产 出出，，而非而非各各 单项 商品商品，特来请教各位老师，谢谢各位老师解疑！
对整合服整合服 务 是否重大的判断，学生参照《中审众环研究》问题2-1-4：
①外外 购 硬件硬件 /软 件、自制硬件 /软 件和系件和系 统 集成服集成服 务 之之 间 的的 结 合程度合程度，，是否需要提供重大的服 务 将其整合在一起形成 组 合合 产 出方能按照合同的 约定定 转让给 客客 户 （（如整合工作量 较 大大，， 实 施施 时间较长 ）；②在安装、整合或调试过程中，是否需要对自制软件或外购软件进行大量的定制修改和二次开发；软件是否为特定硬件和设备专门配套的嵌入式软件，还是可以在任何通用的硬件平台上运行；③外购硬件或自制硬件是否为通用型，在安装、整合或调试过程中是否需要对其进行修改和定制；④各项承诺是否能够单独履行或不履行而不影响合同中其他承诺的履行（如：不考虑合同限制的情况下，客户可以自行或委托其他方购买相关硬件或软件，不影响企业对自制硬件/软件和系统集成承诺的履行）等。

回答人：chenyiwei
不应仅仅考虑整合（安装调试）的工作量和预计时间，还要考虑其复杂性，是否专门针对外购的软硬件定制安装调试的技术方案，还是仅仅为简单、常规的安装和设置等。考虑如果单独聘请一家供应商提供安装调试服务是否具备可行性。